【裁判字號】    98,訴,364
【裁判日期】    981001
【裁判案由】    毒品危害防制條例
【裁判全文】
臺灣宜蘭地方法院刑事判決               98年度訴字第364號
公  訴  人  臺灣宜蘭地方法院檢察署檢察官
被      告  甲○○
上列被告因違反毒品危害防制條例案件，經檢察官提起公訴（98
年度毒偵字第292號），經本院裁定進行簡式審判程序，爰不經
通常審判程序判決如下：
    主  文
甲○○犯施用第一級毒品罪，累犯，處有期徒刑壹年，扣案之注
射針筒貳支沒收；又犯施用第二級毒品罪，累犯，處有期徒刑陸
月。應執行有期徒刑壹年月，扣案之注射針筒貳支沒收。
    事  實
一、甲○○前於民國88年間因施用毒品案件，經送觀察、勒戒後
    ，認無繼續施用毒品傾向，由臺灣苗栗地方法院檢察署檢察
    官以88年度毒偵字第207號為不起訴處分確定；再因施用毒
    品案件，經臺灣苗栗地方法院以91年度毒聲字第879號裁定
    送觀察、勒戒後，認有繼續施用毒品傾向，經臺灣苗栗地方
    法院以91年度毒聲字第937號裁定送強制戒治，於92年9月25
    日停止強制戒治出所，而該次施用毒品犯行，經臺灣苗栗地
    方法院於92年4月24日，以92年度訴字第27號刑事判決判處
    有期徒刑7月確定，於93年7月29日執行完畢出監；又因施用
    毒品案件，經臺灣苗栗地方法院於95年4月24日，以95年度
    訴字第87號刑事判決，就其施用第一級毒品犯行部分判處有
    期徒刑9月、就其施用第二級毒品犯行部分判處有期徒刑5月
    確定；又因施用毒品案件，經臺灣苗栗地方法院於96年1月
    31日，以95年度訴字第712號刑事判決判處有期徒刑11月確
    定；另因恐嚇案件，經臺灣臺中地方法院於96年4月9日，以
    96年度易字第1035號刑事判決判處有期徒刑5月確定，上開
    有期徒刑9月、5月、11月、5月嗣經臺灣臺中地方法院以96
    年度聲減字第3589號裁定減刑後定應執行刑有期徒刑8月，
    於96年12月23日執行完畢出監。
二、詎甲○○猶不知悔改，(一)基於施用第一級毒品海洛因（下稱
    海洛因）之犯意，於98年4月7日凌晨12時20分許，在宜蘭縣
    羅東鎮○○路186之3號貴族旅社108號室內，以用注射針筒
    注射之方式，施用海洛因1次；(二)另基於施用第二級毒品甲
    基安非他命（下稱甲基安非他命）之犯意，於98年4月7日凌
    晨12時20分許，在宜蘭縣羅東鎮○○路186之3號貴族旅社10
    8號室內，以將安非他命置於吸食器內燒烤吸食煙霧之方式
    ，施用甲基安非他命1次。嗣為警於98年4月8日晚間10時20
    分許，在貴族旅社108號室搜索時，扣得甲○○所有用以注
    射海洛因之注射針筒2支，並於同日晚間10時50分許採集其
    尿液送鑑定之結果，呈嗎啡及甲基安非他命陽性反應，始知
    悉上情。
三、案經宜蘭縣政府警察局報請臺灣宜蘭地方法院檢察署檢察官
    偵查起訴。
    理  由
一、訊據被告甲○○於本院審理中，對於上開施用毒品海洛因及
    安非他命犯行坦承不諱，且其為警於98年4月8日晚間10時50
    分許採集尿液送鑑定之結果，呈嗎啡及甲基安非他命陽性反
    應，有宜蘭縣政府警察局刑警大隊偵二隊毒品犯罪嫌疑人尿
    液採驗作業管制紀錄，及慈濟大學濫用藥物檢驗中心出具之
    檢驗總表各1紙在卷可證，是被告之自白要與事實相符，足
    堪採信。又被告前於88年間因施用毒品案件，經送觀察、勒
    戒後，認無繼續施用毒品傾向，由臺灣苗栗地方法院檢察署
    檢察官以88年度毒偵字第207號為不起訴處分確定，再因施
    用毒品案件，經臺灣苗栗地方法院以91年度毒聲字第879號
    裁定送觀察、勒戒後，認有繼續施用毒品傾向，經臺灣苗栗
    地方法院以91年度毒聲字第937號裁定送強制戒治，而該次
    施用毒品犯行，經臺灣苗栗地方法院以92年度訴字第27號刑
    事判決判處有期徒刑7月確定，又因施用毒品案件，經臺灣
    苗栗地方法院以95年度訴字第87號刑事判決，就其施用第一
    級毒品犯行部分判處有期徒刑9月、就其施用第二級毒品犯
    行部分判處有期徒刑5月確定，又因施用毒品案件，經臺灣
    苗栗地方法院以95年度訴字第712號刑事判決判處有期徒刑
    11月確定，有卷附臺灣高等法院被告前案紀錄表可參。依上
    所述，本件事證明確，被告施用毒品犯行堪以認定，應依法
    論科。
二、查海洛因、甲基安非他命分別為毒品危害防制條例第2條第2
    項第1、2款所規定之第一、二級毒品，不得擅自施用，核被
    告前開施用海洛因、甲基安非他命之行為，分別係犯毒品危
    害防制條例第10條第1項施用第一級毒品罪，及同條第2項施
    用第二級毒品罪。被告施用行為前持有海洛因、甲基安非他
    命之低度行為，分別為其施用之高度行為所吸收，均不另論
    罪。被告所犯上開2罪，犯意各別，行為互殊，應予分論併
    罰。查被告前因施用毒品案件，經臺灣苗栗地方法院以92年
    度訴字第27號刑事判決判處有期徒刑7月確定，於93年7月29
    日執行完畢出監，又因施用毒品案件，經臺灣苗栗地方法院
    以95年度訴字第87號刑事判決，就其施用第一級毒品犯行部
    分判處有期徒刑9月、就其施用第二級毒品犯行部分判處有
    期徒刑5月確定，又因施用毒品案件，經臺灣苗栗地方法院
    以95年度訴字第712號刑事判決判處有期徒刑11月確定，另
    因恐嚇案件，經臺灣臺中地方法院以96年度易字第1035號刑
    事判決判處有期徒刑5月確定，上開有期徒刑9月、5月、11
    月、5月嗣經臺灣臺中地方法院以96年度聲減字第3589號裁
    定減刑後定應執行刑有期徒刑8月，於96年12月23日執行完
    畢出監，有卷附臺灣高等法院被告前案紀錄表可按，其受有
    期徒刑之執行完畢，5年內再犯法定刑有期徒刑以上之上開2
    罪，為累犯，均依法加重其刑。爰審酌被告前經毒品危害防
    制條例觀察、勒戒及強制戒治程序，再經法院多次就其施用
    毒品犯行判處有期徒刑後，竟再犯本件施用毒品犯行，惟念
    其坦承犯行，態度良好及施用情形等一切情狀，就其所犯上
    開2罪分別量處如主文所示之刑，並定其應執行之刑，以示
    懲儆。扣案之注射針筒2支，係屬被告所有，且供其施用海
    洛因所用之物，業據被告供承在卷，依法宣告沒收。
據上論斷，應依刑事訴訟法第273條之1第1項、第299條第1項前
段，毒品危害防制條例第10條第1項、第2項，刑法第11條前段、
第47條第1項、第51條第5款、第38條第1項第2款，判決如主文。
本案經檢察官陳嘉瑜到庭執行職務
中    華    民    國    98    年    10    月    1     日
                  刑事第四庭法  官  辜漢忠
以上正本證明與原本無異。
如不服本判決應於收受送達後十日內向本院提出上訴書狀，並應
敘述具體理由；其未敘述上述理由者，應於上訴期間屆滿後二十
日內向本院補提理由書(均須按他造當事人之人數附繕本)「切勿
逕送上級法院」。
                            書記官  許麗汝
中    華    民    國    98    年    10    月    2     日
附錄本案論罪科刑法條：
毒品危害防制條例第10條
施用第一級毒品者，處 6 月以上 5 年以下有期徒刑。
施用第二級毒品者，處 3 年以下有期徒刑。


司法院資訊處製作；財團法人民間司法改革基金會備份。
